臺灣臺中地方法院刑事判決
111年度易字第318號
公  訴  人  臺灣臺中地方檢察署檢察官
被      告  莊能通


上列被告因竊盜等案件，經檢察官提起公訴（111年度偵字第106
9號），本院判決如下：
    主    文
莊能通犯攜帶兇器竊盜未遂罪，累犯，處有期徒刑伍月，如易科
罰金，以新臺幣壹仟元折算壹日;扣案之工具鉗壹把、棉製手套
壹雙，沒收。
    犯罪事實
一、莊能通前於民國109年間因竊盜案件，經臺灣彰化地方法院
    以109年度易字第171號判處有期徒刑8月確定，於110年3月3
    日執行完畢出監。詎其竟不知悔改，意圖為自己不法之所有
    ，基於加重竊盜及毀損之犯意，於110年11月4日1時23分許
    ，至由楊景仁所管理，位於臺中市烏日區高鐵東路上高鐵特
    定區第15地號之森林野時建案工地內，先將監視器套以塑膠
    袋，再於同日2時許，以穿載棉製手套方式，持客觀上具有
    殺傷力足供兇器使用之工具鉗1把，剪斷該處直徑14MM之電
    纜線，造成該電纜線損壞，而以上開方式，著手竊取電纜線
    後，尚未得手前，為楊景仁偕同員警到場查獲，並當場扣得
    莊能通持用之工具鉗1把、棉製手套1雙。
二、案經楊景仁訴由臺中市政府警察局烏日分局報告臺灣臺中地
    方檢察署檢察官偵查起訴。
    理    由
一、證據能力
　　本判決認定事實所引用之被告以外之人於審判外之言詞或書
    面證據等供述證據，檢察官、被告均未爭執證據能力，復經
    本庭審酌認該等證據之作成無違法、不當或顯不可信之情況
    ，依刑事訴訟法第159條之5規定，均有證據能力；又本案認
    定事實引用之卷內其餘非供述證據，並無證據證明係公務員
    違背法定程序取得，依同法第158條之4規定反面解釋，亦均
    有證據能力。
二、認定犯罪事實所憑證據及理由
　　訊據被告固坦承於上開時、地，以上開方式套住監視器及剪
    斷電纜線之事實，然矢口否認有何竊盜犯行，辯稱:伊只是
    單純破壞，並未拿走電纜線云云。惟查，被告於上開時、地
    ，以監視器套以塑膠袋，再以穿載棉製手套方式，持客觀上
    具有殺傷力足供兇器使用之工具鉗1把，剪斷該處直徑14MM
    之電纜線後，隨即為告訴人楊景仁偕同員警到場查獲乙節，
    為被告所供認，並有告訴人楊景仁於警詢時之指證可按(見
    偵卷P43至45)，及職務報告、指認犯罪嫌疑人紀錄表（楊景
    仁指認被告）、臺中市政府警察局烏日分局搜索扣押筆錄（
    110年11月4日2時起；臺中市烏日區高鐵特區第15地號；莊
    能通）及扣押物品目錄表、監視器翻拍照片及現場照片附卷
    可佐(見偵卷P37、P47至51、P53至57及P59、P65至68)，足
    認被告確有毀損犯行，且客觀上已著手為加重竊盜之行為。
    又被告於深夜時間，獨自潛入無人在場之工地，並以套住監
    視器及穿載手套之方式，企圖掩護持工具鉗裁剪電纜線之行
    為及避免現場留有自己指紋等跡證，倘其僅為渲洩情緒，單
    純破壞他人物品，其豈會有計畫地選擇於適合行竊之上開時
    、地，並以上開方式，大費周章地單獨選擇電纜線加以破壞
    ?是其顯係為竊取電纜線，方於上開時、地以上開方式剪斷
    電纜線，具有竊盜之意圖及故意甚明，所為已成立加重竊盜
    未遂罪名，其所辯未拿走電纜線之情，應係卸責之詞，不足
    為採。是本案事證明確，被告上開犯行堪予認定，應依法論
    罪科刑。 
三、論罪科刑
  ㈠按刑法上所謂兇器，凡客觀上足對人之生命、身體、安全構
    成威脅，具有危險性之兇器均屬之，且祇須行竊時攜帶此種
    具有危險性之兇器為已足，並不以攜帶之初有行兇之意圖為
    必要（最高法院79年台上字第5253號判例參照）。查被告莊
    能通所持行竊工具即工具鉗1把，客觀上確足以殺傷人之生
    命、身體，為具有危險性之兇器無訛，是核其所為，係犯刑
    法第321條第1項第3款、第2項之攜帶兇器竊盜未遂罪及刑法
    第354條毀損他人物品罪。又被告係以1行為觸犯上開2罪名
    ，為想像競合犯，應依刑法第55條前段規定，從較重之加重
    竊盜未遂罪處斷。
  ㈡被告前於110年3月3日受犯罪事實欄所載有期徒刑執行完畢乙
    節，為被告所供認(見本院卷P149)，並有該案判決書(見本
    院卷P155至158)及臺灣高等法院被告前案紀錄表附卷可稽，
    其於受該有期徒刑執行完畢後，5年以內故意再犯本案有期
    徒刑以上之罪，為累犯，又上開案件與本案同為竊盜案件，
    可見其於受上開案件處罰後再犯本案，有刑罰反應力薄弱情
    形，且具特別惡性，自應依刑法第47條第1項之規定，加重
    其刑。
  ㈢被告本案竊盜犯行係未遂犯，爰依刑法第25條第2項規定，按
    既遂犯之刑減輕之，併依刑法第71條第1項規定，就上開累
    犯加重及未遂減輕規定，先加後減之。
　㈣爰以被告之責任為基礎，審酌：1.被告除上開構成累犯案件
    外，另有多次竊盜前科之素行情形，有臺灣高等法院被告前
    案紀錄表在卷可參。2.被告不思以正當途徑獲取所需，以上
    開方式行竊，危害他人財產所有權，並造成他人財物損壞，
    所為顯有不該。3.被告坦承客觀犯行行為，但否認行竊犯意
    之犯後態度。4.被告自陳之智識程度，家庭經濟狀況（見本
    院卷P150）暨所生實害、犯罪手段等一切情狀，量處如主文
    所示之刑及諭知易科罰金之折算標準，以示懲戒。
四、沒收
　　扣案之工具鉗1把、棉製手套1雙，為被告所有，並供其本案
    犯行所用乙節，為被告所供認(見本院卷P148)，是該等扣案
    物，應依刑法第38條第2項前段規定，宣告沒收。
據上論斷，應依第299條第1項前段，刑法第321條第1項第3款、
第2項、第354條、第55條前段、第47條第1項、第25條第2項、第
41條第1項前段、第38條第2項前段，刑法施行法第1條之1第1項
，判決如主文。
本案經檢察官李毓珮提起公訴，檢察官林卓儀到庭執行職務。
中　　華　　民　　國　　111 　年　　5 　　月　　26　　日
                  刑事第二庭    法  官  王振佑
以上正本證明與原本無異。
如不服本判決應於收受判決後20日內向本院提出上訴書狀，並應
敘述具體理由；其未敘述上訴理由者，應於上訴期間屆滿後20日
內向本院補提理由書（均須按他造當事人之人數附繕本）「切勿
逕送上級法院」。
                                書記官  王淑燕
中　　華　　民　　國　　111 　年　　5 　　月　　26　　日

附錄論罪科刑法條:
刑法第321條
犯前條第1項、第2項之罪而有下列情形之一者，處6月以上5年以
下有期徒刑，得併科50萬元以下罰金：
一、侵入住宅或有人居住之建築物、船艦或隱匿其內而犯之。
二、毀越門窗、牆垣或其他安全設備而犯之。
三、攜帶兇器而犯之。
四、結夥三人以上而犯之。
五、乘火災、水災或其他災害之際而犯之。
六、在車站、港埠、航空站或其他供水、陸、空公眾運輸之舟、
車、航空機內而犯之。
前項之未遂犯罰之。
刑法第354條
毀棄、損壞前二條以外之他人之物或致令不堪用，足以生損害於
公眾或他人者，處 2 年以下有期徒刑、拘役或 1 萬 5 千元以
下罰金。